【裁判字號】    97,上訴,389
【裁判日期】    970430
【裁判案由】    殺人未遂
【裁判全文】
臺灣高等法院刑事判決                 97年度上訴字第389號
    上  訴  人
    即  被  告  丁○○
    指定辯護人  本院公設辯護人  周君穎
    上  訴  人
    即  被  告  甲○○
    選任辯護人  周佳弘  律師
上列上訴人因殺人未遂案件不服台灣板橋地方法院96年度訴字第
401號，中華民國96年11月6日第一審判決（起訴案號：台灣板橋
地方法院檢察署95年度偵字第12873號）提起上訴，判決如下：
    主      文
上訴駁回。
    事實及理由
壹、本院審理結果，認第一審變更起訴法條，以被告丁○○共同
    觸犯刑法第277條第2項傷害致重傷罪，判處有期徒刑4年；
    被告甲○○共同觸犯刑法第277條第2項傷害致重傷罪，累犯
    ，判處有期徒刑3年8月，認事用法及量刑均無不當，應予維
    持，並引用附件第一審判決書記載的事實、證據及理由。
貳、被告丁○○上訴意旨略以，出手打傷被害人的是卡拉OK店的
    普通客人「小胖」、「阿德」等人，被告與他們均無交情，
    不可能共同毆傷與被告同為老闆的郭聰棋之叔即被害人。被
    告僅在場勸架，被害人顯然誤判、誤聽。辯護人並為被告丁○○辯護：被害人左眼功能仍有復原可能性，不應論以重傷
    害罪等語。
    被告甲○○上訴意旨略以，被告於案發時確實不在現場，被
    害人乙○○也已與被告簽立調解書，承認認錯人等語。
參、被告及辯護人對於卷證的證據能力均表示無意見（本院97年
    2月15日準備程序筆錄第3頁）。
肆、就上訴意旨補充判決理由如下：
一、被告丁○○部分：
（一）被告如上辯解，均已經原審詳細論駁。
（二）被害人於本院明確證述：「丁○○揮拳時，我還沒抱頭，
      就看到他了，被告是第1個用1拳打中我眼睛的人。被告沒
      有勸架，我進店裡時，看到丁○○與打我的人在一起沒錯
      。」等語（本院97年4月16日審理筆錄3-4頁）。
（三）證人丙○○證稱：「當時我在裡面喝酒，聽人家說外面在
      吵架，出去看到乙○○滿身都是血。有2個人打他，一個
      比較高，另一個人比較矮，我都不認識。出去時看到丁○○手上都是血。」等語（偵卷75頁）。
      證人郭聰棋於原審也證述：「丁○○的手上有血跡。」等
      語（原審卷第130頁）。
（四）被害人乙○○左眼球已經手術剜除並植入義眼，有亞東紀
      念醫院97年3月21日診字第0970003232號診斷證明書可憑
      （醫囑欄誤載「右眼」），並經本院當庭勘驗屬實（本院
      97年4月16日審理筆錄第5頁）。
      被害人受有刑法第10條第4項，毀敗一目視能的重傷害的
      事實，可以認定。
二、被告甲○○部分：
（一）被告上訴意旨所辯，均經原審就被告聲請傳喚的不在場證
      人仔細交互詰問，並詳細論駁。
（二）被告固提出與被害人達成和解的調解書1紙（影本附於本
      院卷）；但前述調解書記載的和解內容：「經調解對造人
      （即告訴人）為息事寧人願無償無條件達成和解。」，並
      非因「認錯人」而和解；況且案發近2年後，於本院審理
      期間才作成調解書，就本案實情的證明力實為薄弱。
      被害人於本院審理仍明確指述：「我感到有1個矮矮的人
      打我。案發後隔約3個月左右，卡拉OK店裡的小姐也跟我
      說機車行的老闆（指被告甲○○）也有打。」等語（本院
      97年4月16日審理筆錄4頁）。
      證人即同為卡拉OK店老闆的郭聰棋證稱：「丁○○的朋友
      打乙○○，其中一個開機車行，因為開機車行綽號「阿輝
      」幾乎每天到店裡喝酒，所以我知道他們。」等語（偵卷
      72頁）。被告於本院坦承綽號「阿輝」、開設機車行，僅
      距案發地點約150公尺無誤（本院97年4月16日審理筆錄第
      11頁）。應認被害人前於偵查、原審對被告甲○○的指述
      ，可以採信。
三、被告其餘辯解均無礙於犯罪事實的認定，不再一一論述。
四、此外、於本院審理並無更積極有利於被告的證據可供調查、
    審理。被告丁○○、甲○○否認犯行，均無理由，應予駁回
    。
伍、被告等所持以毆打被害人的木棍，未經扣案（偵卷9、10頁
    ），不能證明木棍屬於被告等所有、非違禁物，不予宣告沒
    收。
陸、適用法律
    刑事訴訟法第373條、第368條、第364條。
中    華    民    國    97    年     4    月    30    日
                  刑事第六庭  審判長法  官  林堭儀
                                    法  官  陳玉雲
                                    法  官  郭豫珍
以上正本證明與原本無異。
如不服本判決，應於收受送達後十日內向本院提出上訴書狀，其
未敘述上訴之理由者並得於提起上訴後十日內向本院補提理由書
（均須按他造當事人之人數附繕本）。
                                    書記官  胡勤義
中    華    民    國    97    年    5     月    5     日
附錄：本案論罪科刑法條全文
中華民國刑法第277條
（普通傷害罪）
傷害人之身體或健康者，處 3 年以下有期徒刑、拘役或 1 千元
以下罰金。
犯前項之罪因而致人於死者，處無期徒刑或 7 年以上有期徒刑；
致重傷者，處3年以上10年以下有期徒刑。


司法院資訊處製作；財團法人民間司法改革基金會備份。
